臺灣高雄地方法院刑事判決　　　　　　　　　　　　　九十三年度訴緝字第八三號
　　公　訴　人　臺灣高雄地方法院檢察署檢察官
　　被　　　告　甲○○
右被告因偽造貨幣等案件，經檢察官提起公訴（九十一年度偵字第一五七五五號、第
二七０五四號），及移
    主  文
甲○○共同轉讓第一級毒品，未遂，處有期徒刑捌月。
其餘被訴部分均無罪。
    事  實
一、甲○○前有多次施用毒品之前科（未構成累犯），與鄭宇容係男女朋友關係；甲
    ○○與戴文弘則係朋友關係。戴文弘於民國九十一年七月二十日晚上八時許，以
    0000000000號行動電話，撥打甲○○所使用之0000000000
    號行動電話與甲○○聯絡，並要求甲○○無償提供第一級毒品海洛因供其施用，
    經甲○○允諾，並約戴文弘前往高雄縣永安鄉○○村○○路光明三巷產業道路某
    處等候，甲○○遂基於轉讓第一級毒品海洛因之犯意，於同日晚上八時十分左右
    ，在高雄縣永安鄉維新村光明三巷一０二號租屋處，將第一級毒品海洛因一包（
    淨重零點一八公克，包裝重零點二四公克）交予有犯意聯絡之同居女友鄭宇容（
    業經本院於九十三年三月八日，以九十二年度訴字第一八七號判處有期徒刑六月
    ，如易科罰金，以三百元折算一日在案），鄭宇容遂騎乘車號ＵＸＣ—六九八號
    機車，攜帶該包海洛因，前往前揭甲○○與戴文弘約定之地點，欲將該包海洛因
    交予戴文弘之際，為據報前往該地點巡邏查緝之警員發現，鄭宇容見有人前來，
    遂將該包海洛因丟在路旁並騎乘機車逃逸，戴文弘則為警當場逮捕，並經警扣得
    該包海洛因而未遂。嗣警員逮捕戴文弘後不久，鄭宇容又騎乘機車返回現場並行
    經該處而往前揭租屋處方向行駛，經戴文弘向在場之警員指認鄭宇容後，警員即
    由後跟隨鄭宇容，並於其上開租屋處門口，逮捕鄭宇容，甲○○則趁機自租屋處
    逃離。
二、案經高雄縣政府警察局岡山分局移送臺灣高雄地方法院檢察署檢察官偵查起訴。
    理  由
壹、有罪部分：
一、訊據被告甲○○對其與鄭宇容係男女朋友關係，二人共同居住在高雄縣永安鄉○
    ○村○○路光明三巷一０二號，被告之友人戴文弘於九十一年七月二十日晚上八
    時許，多次以0000000000號行動電話，撥打被告所使用之00000
    00000號行動電話與被告聯絡等事實固坦承不諱，惟矢口否認有何轉讓毒品
    之犯行，並辯稱：當時伊只是與戴文弘聊天，並沒有要鄭宇容將毒品交給戴文弘
    云云。
二、經查：
（一）被告之友人戴文弘於九十一年七月二十日晚上八時許，以電話聯絡被告，並要
      求被告提供第一級毒品海洛因供其施用，被告遂將海洛因一包交予鄭宇容，再
      由鄭宇容攜帶該包海海洛因，擬交予戴文弘等事實，業據１、戴文弘於警詢中
      供稱：伊於九十一年七月二十日晚上八時許，以0000000000號行動
      電話撥打友人綽號阿志（即甲○○）之0000000000號行動電話，向
      阿志要一些海洛因解一解（施用），伊前往阿志指示之地點等候，於同日晚上
      八時三十分許，鄭宇容騎乘車號ＵＸＣ—六九八號機車前來查獲地點，要將一
      包東西交給伊時，鄭宇容就說有人來，趕快走，並將該包物品丟在地上，而騎
      乘機車離開，伊則被警員逮捕，並查扣該包物品，後來伊發現鄭宇容又騎乘機
      車返回現場，伊就向警員指認該包物品是鄭宇容欲交給伊等語；又於檢察事務
      官詢問時供承：伊當兵時認識甲○○，伊見過甲○○施用毒品，伊打電話向甲
      ○○要毒品，甲○○叫伊在高雄縣永安鄉○○村○○路光明三巷之產業道路上
      等，鄭宇容到達時，警員也跟過來，鄭宇容說「有人來了」，就將該包毒品丟
      在地上並騎機車逃走，該包毒品是伊向甲○○要的等語屬實（見九十一年七月
      二十一日警詢筆錄、九十一年九月十八日偵訊筆錄）。２、另證人即查獲之警
      員賴价賢亦於本院九十二年度訴字第一八七號案件審理時到庭具結證稱：伊等
      獲得線報得知該處時常有毒品交易，已在該處巡邏埋伏多天，當天晚上，伊等
      發現鄭宇容與戴文弘分別騎乘機車，在光明巷產業道路上，他們二人雙手有接
      觸情形，伊上前要逮捕時，鄭宇容先騎乘機車離開，伊上前追沒追到，伊等逮
      捕戴文弘，後來鄭宇容又行經該處，戴文弘指認毒品是鄭宇容交給伊，伊等就
      帶戴文弘跟追在後，並在高雄縣永安鄉○○村○○路光明三巷一０二號住處前
      逮捕鄭宇容等語；又結證稱：當天伊看見戴文弘與另一女子各騎乘機車互相靠
      近，並有交東西的動作，查獲戴文弘後，並在現場地上查獲一包海洛因等語明
      確（見本院該案件九十二年二月二十四日訊問筆錄、九十三年二月二十三日審
      理筆錄）。３、鄭宇容於警詢中亦自承：伊與甲○○同居一年多，00000
      00000行動電話係甲○○所有，也是甲○○在使用等語（見九十一年七月
      二十一日警詢筆錄）；又於偵訊中供承：「（與戴文弘關係？）沒有很熟，是
      我男朋友洪志恆（應為衡）叫我把東西交給他，：：（車子是何人開的？）是
      男朋友的，東西也是我男朋友的，他逃走了。（當場警方有看到你拿毒品給戴
      文弘，有何意見？）沒意見。」、「（與甲○○何關係？）男女朋友，交往一
      年多，住在維新路四、五年左右」等語（見九十一年七月二十一日、八月二十
      七日偵訊筆錄）；復於本院九十二年度訴字第一八七號案件九十一年七月二十
      一日羈押訊問時自承：伊被抓後就與甲○○失去聯絡，警察到場他就不在家，
      他本來與伊住這裡等語。４、再佐以被告與鄭宇容係男女朋友關係，共同居住
      在高雄縣永安鄉○○村○○路光明三巷一０二號，被告於九十一年七月二十日
      晚上八時許，與友人戴文弘有以0000000000、000000000
      0號行動電話相互聯絡等情，亦經被告自承無訛（見本院九十三年五月十八日
      準備程序筆錄）。此外，被告所使用之0000000000號行動電話與戴
      文弘所使用之0000000000號行動電話，於九十一年七月二十日案發
      當日，確有多次聯繫，亦有通聯紀錄一份在卷可稽。另當場查扣之白粉一包，
      經送驗結果，認係第一級毒品海洛因（淨重零點一八公克，包裝重零點二四公
      克），復有法務部調查局調科壹字第二二００一三八六二號鑑定通知書一紙附
      卷可憑，是前揭事實，應可確認。
（二）被告雖辯稱上情，並聲請傳訊戴文弘。另鄭宇容於本院九十二年度訴字第一八
      七號案件訊問時，雖又改稱：伊於九十一年七月二十日當天，並未與戴文弘見
      面，未將毒品交予戴文弘，九十一年七月二十一日當天早上伊有施用毒品，且
      戴文弘又陳述毒品是伊交給他，所以伊就亂說東西是甲○○叫伊交給戴文弘（
      後又辯稱：伊於偵訊中不知如何陳述，所以才陳述伊男友甲○○叫伊交給戴文
      弘）云云（見該案件九十二年六月二時三日訊問筆錄、九十二年一月五日準備
      程序筆錄）。然１、被告於九十一年七月二十日晚上，確實將海洛因一包交予
      女友鄭宇容，並由鄭宇容擬交予戴文弘一節，已論敘如前。２、鄭宇容事後於
      本院九十二年訴字第一八七號案件訊問時，雖改稱：伊於九十一年七月二十一
      日當天上午有施用毒品，故於當天偵訊時亂說話云云。然觀之該次偵訊筆錄之
      記載，鄭宇容對於檢察官之提問，均有正常之回答，甚且辯稱其不知道交予戴
      文弘之物品是海洛因等語，足見鄭宇容當時之意識應屬清楚，其事後改稱上情
      ，顯不足採，自難憑為有利被告之認定。３、被告與鄭宇容於案發之際，係男
      女朋友關係，二人同居一處，且被告與鄭宇容並無仇恨，此為被告所供認，再
      參諸鄭宇容事後於本院訊問時，翻異前詞，對於被告多所迴護，足見被告與鄭
      宇容之關係甚係密切，是鄭宇容於偵訊時，當無設詞誣陷被告之理，故鄭宇容
      於偵訊中之供述，應堪採認。４、前揭事實已臻明確，是本院認被告聲請傳訊
      戴文弘，並無必要，併此敘明。
（三）綜上所述，本案事證明確，被告前揭犯行，洵堪認定。
三、被告甲○○委由鄭宇容將毒品轉讓予戴文弘之際，經警發現而未遂，是核被告所
 為，係犯毒品危害防制條例第八條第五項、第一項之轉讓第一級毒品海洛因未遂
    罪。被告轉讓海洛因前之持有海洛因之行為，應為轉讓行為所吸收，不另論罪。
    被告與鄭宇容間，就前揭犯行，有犯意之聯絡及行為之分擔，為共同正犯。又被
    告將毒品海洛因委由鄭宇容交予戴文弘，鄭宇容著手於犯罪行為之實行尚未及交
    付而未遂，為未遂犯，應依刑法第二十六條前段規定減輕其刑。鄭宇容既未及將
    海洛因交予戴文弘，即為警查獲，故其所為應屬未遂，公訴人認應屬既遂，容有
    未洽。又查被告行為後，毒品危害防制條例雖於九十二年七月九日修正，並自九
    十三年一月九日起施行生效。惟新舊法關於第八條一項、第五項（第五項於修正
    前列為第四項）之刑度並未修正，且本案被告轉讓之數量，亦未逾行政院依同條
    例第八條第六項所訂定「轉讓持有毒品加重其刑之數量標準」第二條第一項第一
    款「淨重五公克以上」之數量，是依刑法第二條第一項前段規定，應適用修正後
    之毒品危害防制條例第八條第一項、第五項之規定。爰審酌被告無視於毒品對於
    社會造成危害，仍與鄭宇容共同轉讓第一級毒品予戴文弘，且犯後矯飾卸責，態
    度欠佳，惟念尚未將毒品交予戴文弘即為警查獲，且欲交付之毒品數量不多等一
    切情狀，量處如主文所示之刑。另扣案之第一級毒品海洛因一包（淨重零點一八
    公克，包裝重零點二四公克），業於鄭宇容所涉施用毒品案件判決（本院九十一
    年度訴字第二五四三號判決）中諭知沒收銷燬確定，並經執行銷燬在案，有臺灣
    高等法院被告全國前案紀錄表、該判決及臺灣高雄地方法院檢察署檢察官扣押（
    沒收）物品處分命令各一份在卷可稽，該包海洛因既已銷燬而不復存在，爰不予
    宣告沒收銷燬，併此敘明。
貳、無罪部分：
一、公訴意旨另以：（一）被告甲○○於九十一年某月某日，明知不詳姓名之人交付
    之新臺幣（下同）千元鈔三張係偽造，竟意圖供行使之用而收集前開偽鈔，放置
    於家中準備伺機使用，嗣於九十一年七月二十日，鄭宇容為警查獲時，在被告與
    鄭宇容住處內，查獲上開偽造之千元紙鈔三張。（二）被告甲○○於九十一年三
    、四月間，明知綽號「阿輝」之男子所交付之電腦一套（含主機、螢幕、鍵盤）
    ，為不法方式取得之他人所有之贓物，電腦內有被害人歐麗蓮之岡聯可寧衛公司
    之相關公司文件，卻以六千元低價，向「阿輝」購買上開電腦，供己使用，嗣於
    九十一年七月二十日，於永安鄉○○村○○路光明三巷一０二號住處，為警查獲
    ，因認被告前揭所為，涉犯刑法第一百九十六條第一項後段之意圖供行使之用而
    收集偽造通用貨幣罪、第三百四十九條第二項之故買贓物罪嫌。
二、按犯罪事實應依證據認定之，無證據不得認定犯罪事實。又按不能證明被告犯罪
    者，應諭知無罪之判決，刑事訴訟法第一百五十四條第二項、第三百零一條第一
    項分別定有明文。再按事實之認定，應憑證據，如未能發現相當確實證據，或證
    據不足以證明，自不能以推測或擬制之方法，以為裁判之基礎，最高法院著有四
    十年臺上字第八六號判例可資參照。另按認定犯罪事實應依證據，為刑事訴訟法
    所明定，故被告否認犯罪事實所持之辯解，縱屬不能成立，仍非有積極證據足以
    證明其犯罪事實，不能遽為有罪之認定（最高法院三十年上字第一八三一號判例
    意旨參照）。復按刑事訴訟法第一百六十一條已於九十一年二月八日修正公布，
    其第一項規定：檢察官就被告犯罪事實，應負舉證責任，並指出證明之方法，因
    此，檢察官對於起訴之犯罪事實，應負提出證據及說服之實質舉證責任，倘其所
    提出之證據，不足為被告有罪之積極證明，或其指出證明之方法，無從說服法院
 以形成被告有罪之心證，基於無罪推定之原則，自應為被告無罪判決之諭知（最
    高法院九十二年臺上字第一二八號判決參照）。
三、本件公訴人認被告涉犯前揭意圖供行使之用而收集偽造紙鈔、故買贓物之犯行，
    無非係以：（一）被告對於扣案之三張紙鈔來源前後所辯歧異，又被告將該三張
    偽鈔與真鈔放在一起，此亦據證人即查獲之警員莫友信結證無訛，益見被告係以
    行使該偽鈔目的，並提出扣案之三張千元紙鈔、中央銀行發行局函為證。（二）
    扣案之電腦係歐麗蓮所遭竊之物，該電腦係在被告住處查獲等情，已分別據被害
    人歐麗蓮證述、鄭宇容陳述無訛，又被告坦承自行組裝該電腦，是其應明知該電
    腦內儲存被害人歐麗蓮之岡聯可寧衛公司資料，另被告無法提供所稱出賣電腦之
    「阿輝」年籍，以供查證，且被告係以六千元之價格買受該電腦，顯然低於該組
    電腦之市價，並提出現場照片一張，為其論據。訊據被告堅詞否認有何公訴人前
    揭所指之犯行，並辯稱：（一）偽鈔三千元是夾放在綽號「瘦仔」之友人還伊之
    五千元內，綽號「瘦仔」是九十一年四月間，在伊住處還給伊，伊將該三千元偽
    鈔與紀念幣放在一起，伊只是將該三張偽鈔收起來而已。（二）該電腦是伊向「
    阿輝」購買，伊有詢問「阿輝」，該電腦是不是贓物，「阿輝」表示電腦是他的
    ，並不是贓物，伊不知道電腦內有歐麗蓮公司之資料等語。
四、經查：
（一）被告涉意圖供行使之用而收集偽造紙鈔罪嫌部分：
  １、警方於九十一年七月二十日晚上八時四十分許，在被告與其女友鄭宇容位在高
      雄縣永安鄉○○村○○路光明三巷一０二號住處，查扣千元紙鈔三張等情，業
      據被告供認無訛，核與鄭宇容陳述情節相符。又該三張紙鈔係偽造一節，亦有
      中央銀行發行局九十一年八月五日台央發字第０九一００三七四八六號函在卷
      可稽，此等事實，固可認定。
  ２、被告於九十一年十二月十七日偵訊及本院訊問時辯稱：扣案之三張偽鈔是夾在
      綽號「瘦仔」之友人還伊之五千元中，伊收受後才知道是偽鈔，伊只是將該三
      張偽鈔收起來，打算以後再還給「瘦仔」，並沒有要使用等語，核與鄭宇容於
      偵訊中陳稱：扣案之偽鈔是甲○○之綽號「瘦仔」之友人還甲○○五千元，其
      中有三張是假的，二張是真的，伊等並沒有用過等語相符（見九十一年八月二
      十七日偵訊筆錄），是被告前揭所辯，尚非無據。
  ３、公訴人雖以被告將扣案之三張千元偽鈔與真鈔放在一起，而認顯然處於得隨時
      使用該三張偽鈔之狀態，因認被告收集該三張偽鈔之目的，係供行使之用。然
      按刑法第一百九十六條第一項之意圖供行使之用，而收集偽造紙鈔罪，係以收
      受之前，即具有行使之犯罪意思，始足當之（最高法院二十六年渝上字第八六
      七號判例意旨參照）。是縱被告將扣案之偽鈔與真鈔放在一起，亦難遽以推認
      被告收受初始，即具有行使之犯意。況證人即查獲之警員莫友信於偵訊中結證
      稱：九十一年七月二十日，查獲扣案之三張千元偽鈔時，該三張千元偽鈔係放
      在被告住處房間電腦旁之面紙盒內，並與新臺幣、人民幣真鈔放在一起等語；
      又於本院訊問時結證稱：伊進入屋內搜索時，看見在床鋪睡墊旁有一疊錢，其
      中扣案三張千元紙鈔是偽造的，這一疊錢中尚有人民幣，是否有其他新臺幣，
      伊已經忘記了等語（見九十一年九月二十五日偵訊筆錄、本院九十二年二月二
      十四日訊問筆錄），足見查獲當時，扣案之三張千元偽鈔係與人民幣真鈔放在
      一起一節，堪可認定。從而，人民幣並非當今臺灣地區一般可以流通之貨幣，
      而被告既將扣案之三張千元偽鈔與人民幣放在一起，益徵被告所辯，伊並無使
      用該三張千元偽鈔之意圖，應堪採信。
  ４、再佐以警員查獲時，扣案之三張千元偽鈔係放在被告住處房間電腦旁之面紙盒
      內一節，已據證人莫友信結證如前，衡情，倘被告有使用該三張偽鈔之意圖，
      當會將上開扣案偽鈔置於隨身可得之處，例如皮夾或衣服口袋等處，以供伺機
      行使，然被告卻未如此為之，反將該扣案之三張紙鈔放在面紙盒內，故難證明
      被告有意圖供行使之用之主觀犯意。又扣案之偽鈔數量僅三張，此與一般意圖
      供行使之用，而大量收集偽鈔之情形迥異，益徵被告前揭所辯，係友人還錢時
      ，將偽鈔三張夾雜其中一節，應堪採信。
  ５、本件查扣千元偽鈔三張，係因警員偵辦鄭宇容與被告另涉犯毒品案件，經警在
      被告與鄭宇容住處搜索，而在被告放置電腦旁之面紙盒內查獲此扣案之三張千
      元偽鈔，此業據證人即查獲之警員莫友信於偵訊、本院訊問時結證屬實（見九
      十一年九月二十五日偵訊筆錄、本院九十二年二月二十四日訊問筆錄），是本
      件係因警察偵辦毒品案件，而查獲扣案之三張偽鈔，並非獲報而偵辦偽鈔案件
      ，亦可認定。
  ６、另被告於偵訊中，雖先係辯稱：該三張千元偽鈔係他人還給伊母親云云，後又
      改稱：該三張偽鈔係伊姊姊收貨款而取得云云，經檢察官提示鄭宇容所陳：該
      三張偽鈔係被告之友人交給被告等語後，被告始坦承確係其友人「瘦仔」拿給
      被告等語（此參照九十一年九月十日、十二月十七日偵訊筆錄）。縱令被告對
      於該三張千元偽鈔來源之辯詞，前後齟齬，然究不得以被告所辯歧異，即執為
      被告犯罪之證據。
  ７、綜上所述，被告固然持有扣案之三張偽鈔，然並無其他積極證據足證被告具有
      供行使之用之主觀意圖，此外，復查無其他確切證據足認被告有意圖供行使之
      用而收集偽鈔情事，其此部分犯罪，即屬不能証明。
（二）被告所涉故買贓物罪部分：
  １、扣案之電腦（含主機、鍵盤）係被害人歐麗蓮所有，於九十一年三月中旬某日
      ，在高雄縣阿蓮鄉玉庫村玉庫一七之一號住處，發現遭不詳之人所竊取一節，
      業據被害人歐麗蓮於警詢、偵訊及本院訊問時證述明確（見九十一年七月二十
      一日警詢筆錄、九十一年十二月二十七日偵訊筆錄、本院九十二年二月二十四
      日訊問筆錄），並有照片數幀、贓物認領保管單一紙在卷可稽，是該電腦確係
      因不詳姓名之人犯財產罪所取得之物。又被告於九十一年三、四月間，以六千
      元之價格，向某不詳姓名年籍綽號「阿輝」之男子購買扣案之電腦一節，亦據
      被告供認無訛，核與鄭宇容供述情節相符，此等事實，固均可認定。
  ２、然公訴人雖以：被告既會自行組裝電腦，其顯然知悉電腦內儲存有岡聯可寧衛
      公司之資料，自應知悉是來源不明之贓物云云。惟依證人陳瑞成警員到庭具結
      證稱：本案查扣電腦中所儲存關於岡聯可寧衛公司之相關資料是伊找出來，當
      時這些資料是存放在硬碟中的檔案資料庫之內，伊並非從電腦開機後的桌面看
      出電腦內有存放這些資料，而是排除一般電腦應有的軟體程式之外的所有檔案
      資料，逐一點選查看內容而找出岡聯可寧衛公司的相關資料等語（見本院九十
      二年七月七日訊問筆錄），足見扣案電腦經開機後，所儲存之岡聯可寧衛公司
      之相關資料，並非可顯而易見，是自難即謂被告於購買該電腦之際，即知悉電
      腦內有岡聯可寧衛公司資料，並遽以推認被告知悉該電腦係贓物。況倘被告明
      知電腦內尚儲存可能為失主之資料，則衡諸常理，當會立即將該資料刪除，以
      免遭警日後偵辦蒐證來源，然被告竟未如此為之，益徵被告所辯，伊購買時不
      知該電腦係贓物一節，尚非無據。
  ３、又被告固無法提供所稱「輝仔」之人之資料，以供查證。然被告於遭判罪確定
      之前，應被推定為無罪，被告並無提出積極證據，以自證無罪之義務，此乃刑
      事訴訟之「被告無罪推定原則」或「被告不自證己罪原則」，故自難以被告無
      法提供綽號「輝仔」之人之資料，以供查證，即推認被告具有贓物之認識。
  ４、被害人歐麗蓮於本院訊問時雖結證稱：伊於八十八年十二月底，以三、四萬元
      之價格，購買扣案之電腦，當時電腦是全新的等語。然被害人歐麗蓮係於九十
      一年三月間，發現該電腦遭竊，另被告係於九十一年三、四月間，始購買該電
      腦，均已如前述，足見被告購買該電腦時，該電腦已經使用逾二年餘，以現今
      電腦汰舊率日益提高言之，被告購買該電腦時之市價行情，自難與被害人歐麗
      蓮購買時之價格相比擬。再佐以同一物品之買賣價格，可能因買賣雙方之親疏
      關係、供需急迫性等多方因素而有差異，是同一物品，在不同之出賣人與買受
      人間，縱有差異，亦屬事理之常。況依鄭宇容於本院訊問時陳稱：扣案之電腦
      是甲○○的友人因缺錢而表示要賣給甲○○，該友人表示電腦是他自己的等語
      （見本院九十二年六月二十三日訊問筆錄），是被告之友人既係因缺錢，始將
      該電腦出賣予被告，則被告買受該電腦之價格縱較一般市價行情為低，亦與常
      情無違，故自難以被告係以六千元之價格購買該電腦，即推認被告購買該電腦
      時，已明知該電腦係贓物。
  ５、綜上所述，被告否認有故買贓物之故意，而公訴人認被告有故買贓物犯行所憑
      舉之證據，客觀上並未達於通常一般之人均不致於有所懷疑，而得確信被告確
      曾犯故買贓物罪之程度，自難遽以故買贓物罪相繩。
（三）據上所述，公訴人所指被告涉犯意圖供行使之用而收集偽造紙鈔罪及故買贓物
      罪嫌之證據，均有不足。此外，本院復查無其他事證，足認被告有此部分犯行
      ，揆之前揭規定及判例見解，就此部分，自應為被告無罪之諭知。
參、公訴人移送併辦意旨（九十一年度偵字第一八五二０號）部分：
（一）移送併辦意旨另以：被告甲○○與鄭宇容共同基於意圖販賣而持有第一級毒品
      海洛因之犯意聯絡，於九十一年八月十九日中午十二時二十五分許，在高雄縣
      永安鄉○○路七十一號前，欲與他人交易毒品之際，為警查獲，被告竟駕駛車
      號ＹＦ—二一六二號自用小客車，搭載鄭宇容，倒車加速逃逸，因而撞及一部
      可疑為前往與被告交易毒品之機車，致該機車倒地，並輾過其中一名楊石平男
      子，經警持槍射擊被告所駕駛之汽車，並在該汽車內查獲海洛因毒品四小包等
      物，再持搜索票，前往被告與鄭宇容位在高雄縣永安鄉○○路一三０巷四八弄
      七號住處，扣得海洛因研磨機二台、毒品吸食器一組、玻璃球吸食器二顆、注
      射針筒十支、空夾鏈袋一大包（共九十九個）等物，因認被告與鄭宇容涉犯毒
      品危害防制條例第五條第一項之意圖販賣而持有第一級毒品海洛因罪，並與前
      揭起訴有罪部分，有連續犯之裁判上一罪關係。惟併案意旨認被告有販賣或意
      圖販賣而持有第一級毒品海洛因之行為，此顯與本案前揭起訴並經判刑之轉讓
      第一級毒品海洛因部分，並無裁判上一罪之關係，是此部分，應退由檢察官另
      為適法之處理，附此敘明。
據上論斷，應依刑事訴訟法第二百九十九條第一項前段、第三百零一條第一項，修正
後毒品危害防制條例第八條第五項、第一項，刑法第十一條前段、第二條第一項前段
、第二十八條、第二十六條，罰金罰鍰提高標準條例第二條，判決如主文。
本案經檢察官乙○○到庭執行職務。
中      華      民      國        九十三      年    七    月   二十三   日
                   臺灣高雄地方法院刑事第五庭
                                  審判長法官    李政庭
                                        法官    何秀燕
                                        法官    蘇雅慧
右正本證明與原本無異。
如不服本判決，應於判決送達後十日內，向本院提出上訴狀。
                                      書記官    林誠桂
中      華      民      國        九十三      年    七    月   二十三   日
附錄本判決論罪科刑法條：
毒品危害防制條例第八條
轉讓第一級毒品者，處一年以上七年以下有期徒刑，得併科新臺幣一百萬元以下罰金
。
轉讓第二級毒品者，處六月以上五年以下有期徒刑，得併科新臺幣七十萬元以下罰金
。
轉讓第三級毒品者，處三年以下有期徒刑，得併科新臺幣三十萬元以下罰金。
轉讓第四級毒品者，處一年以下有期徒刑，得併科新臺幣十萬元以下罰金
。
前四項之未遂犯罰之。
轉讓毒品達一定數量者，加重其刑至二分之一，其標準由行政院定之。
